臺灣苗栗地方法院刑事判決
111年度金訴字第162號
公  訴  人  臺灣苗栗地方檢察署檢察官
被      告  盧詩宜


上列被告因違反洗錢防制法等案件，經檢察官提起公訴（111年
度偵字第617號），被告於本院準備程序進行中就被訴事實為有
罪之陳述，經本院告知簡式審判程序之旨，並聽取當事人之意見
後，本院合議庭裁定由受命法官獨任進行簡式審判程序，判決如
下：
    主    文
盧詩宜犯如附表主文欄所示之罪，各處如附表主文欄所示之刑。
應執行有期徒刑陸月，併科罰金新臺幣壹萬伍仟元，罰金如易服
勞役，以新臺幣壹仟元折算壹日。
    犯罪事實及理由
一、本案犯罪事實、證據名稱均引用起訴書之記載（如附件），
    並更正、補充及增列如下：
  ㈠犯罪事實欄一第1行之「共同意圖為自己不法之所有」應更正
    為「共同意圖為自己不法所有之詐欺取財及掩飾犯罪所得去
    向之犯意聯絡」；第7行之「以此方式製造金流斷點」後應
    補充「而掩飾詐欺取財犯罪所得之去向」。
  ㈡附表一編號2匯款金額應更正為「新臺幣（下同）1萬元」。
  ㈢附表二編號2提款金額應更正為「1萬元」。
  ㈣證據名稱增列「被告盧詩宜於審理中之自白、證人林昱璿於
    警詢中之證述、各類存款歷史對帳單、受理各類案件紀錄表
    、受（處）理案件證明單、內政部警政署反詐騙諮詢專線紀
    錄表、受理詐騙帳戶通報警示簡便格式表、轉帳交易截圖」
    。
二、論罪科刑
  ㈠核被告所為，均係犯刑法第339條第1項之詐欺取財罪、洗錢
    防制法第14條第1項之一般洗錢罪。
  ㈡被告與黃士綱間，有犯意聯絡及行為分擔，為共同正犯。
  ㈢被告以一行為同時觸犯詐欺取財罪及一般洗錢罪，應依刑法
    第55條想像競合犯規定，從一重以一般洗錢罪論處。又被告
    所犯2次一般洗錢罪間，告訴人黃榮浤、于士傑之人別不同
    ，犯意各別，行為互殊，應予分論併罰。
  ㈣被告於偵查及審判中自白犯一般洗錢罪，爰依洗錢防制法第1
    6條第2項規定減輕其刑。
  ㈤爰以行為人之責任為基礎，審酌被告依指示提領詐欺取財犯
    罪所得後交付他人，製造金流斷點，對告訴人等之財產安全
    已生危害，影響治安、金融秩序，當屬可議，兼衡犯罪之動
    機、目的、手段、情節、分工、遭詐騙數額，及坦承犯行之
    態度，暨自述國中畢業之智識程度、職清潔工、月薪約3萬
    多元、尚有母親及弟需照顧扶養之生活狀況等一切情狀（見
    本院卷第46頁），分別量處如附表主文欄所示之刑，併諭知
    罰金如易服勞役之折算標準，再審酌犯行類型、次數及時間
    間隔等情，定其應執行之刑及罰金如易服勞役之折算標準，
    以示懲儆。
三、沒收
　㈠被告陳稱：領款部分未拿到報酬等語（見偵卷第17頁；本院
    卷第37頁），且綜觀全卷資料，無證據證明被告已取得任何
    報酬，無從宣告沒收。
　㈡犯第14條之罪，其所移轉、變更、掩飾、隱匿、收受、取得
    、持有、使用之財物或財產上利益，沒收之，洗錢防制法第
    18條第1項前段定有明文。宣告前二條之沒收或追徵，有過
    苛之虞者，得不宣告或酌減之；本法總則於其他法律有沒收
    之規定者，亦適用之，刑法第38條之2第2項及第11條前段分
    別定有明文。雖洗錢防制法對於沒收未制定過苛調節規定，
    惟因沒收實際上屬於干預財產權之處分，仍應遵守比例原則
    ，是於沒收存有過苛之虞之情形時，本應使法官依個案情節
    認定後得不宣告沒收或酌減之，以資衡平。查本案詐得款項
    實已由黃士綱取走，倘對被告宣告沒收全數所掩飾財物，實
    有過苛之虞，故本院認無庸對被告宣告沒收，併此敘明。
　㈢扣案行動電話1具，綜觀全卷證據資料，無事證證明係供犯罪
    所用、犯罪預備或犯罪所生之物，亦非違禁物，自無從宣告
    沒收。
四、依刑事訴訟法第273條之1第1項、第299條第1項前段、第310
    條之2、第454條第2項，判決如主文。
五、如不服本判決，自判決送達之日起20日內，得提起上訴。
本案經檢察官林圳義提起公訴，檢察官黃棋安到庭執行職務。
中　　華　　民　　國　　111 　年　　9 　　月　　27　　日
                  刑事第二庭    法  官  魏正杰
以上正本證明與原本無異。　　　　　　　　　　　　　　　　如不服本判決應於收受判決後20日內向本院提出上訴書狀，並應敘述具體理由。其未敘述上訴理由者，應於上訴期間屆滿後20日內向本院補提理由書(均須按他造當事人之人數附繕本)「切勿逕送上級法院」。告訴人或被害人如對本判決不服者，應具備理由請求檢察官上訴，其上訴期間之計算係以檢察官收受判決正本之日期為準。　　　　　　　　　　　　　　　　　　　　　　　　　　　　　　　　　　　     　書記官　巫  穎
中　　華　　民　　國　　111 　年　　9 　　月　　27　　日

附錄論罪科刑法條：
洗錢防制法第14條
有第二條各款所列洗錢行為者，處7年以下有期徒刑，併科新臺
幣5百萬元以下罰金。
前項之未遂犯罰之。
前二項情形，不得科以超過其特定犯罪所定最重本刑之刑。
中華民國刑法第339條
意圖為自己或第三人不法之所有，以詐術使人將本人或第三人之
物交付者，處5年以下有期徒刑、拘役或科或併科50萬元以下罰
金。
以前項方法得財產上不法之利益或使第三人得之者，亦同。
前二項之未遂犯罰之。

附表：
編號 犯罪事實 主文欄 1 告訴人黃榮浤部分 （起訴書附表一編號1） 盧詩宜共同犯洗錢防制法第十四條第一項之一般洗錢罪，處有期徒刑肆月，併科罰金新臺幣壹萬元，罰金如易服勞役，以新臺幣壹仟元折算壹日。 2 告訴人于士傑部分 （起訴書附表一編號2） 盧詩宜共同犯洗錢防制法第十四條第一項之一般洗錢罪，處有期徒刑參月，併科罰金新臺幣壹萬元，罰金如易服勞役，以新臺幣壹仟元折算壹日。